最　高　行　政　法　院　裁　定
　　　　　　　　　　　　　　　　　　 96年度裁字第01624號
上　訴　人　蘇正雄即永豐工業原料醫療儀器行
被 上訴 人　嘉義市政府
代　表　人　甲○○
上列當事人間因環境用藥管理法事件，上訴人對於中華民國95年
8月2日高雄高等行政法院95年度簡字第213號判決，提起上訴，
本院裁定如下：
　　主  文
上訴駁回。
上訴審訴訟費用由上訴人負擔。
　　理  由
一、按對於適用簡易程序之裁判提起上訴或抗告，須經本院許可
    ，且該許可以訴訟事件所涉及之法律見解具有原則性者為限
    ，行政訴訟法第235條定有明文。
二、上訴意旨略謂：依原判決認定之事實可知，行政院環境保護
    署係於民國89年10月7日始公告含成分之環境用藥，應於
    91年10月1日前符合行為時環境用藥管理法第25條標示之規
    定。然上訴人於本案經查獲未依規定標示之丸，均係88年
    以前製造出售，當時並無上揭規定，依法律不溯及既往原則
    ，在上開條文施行前所製造之丸，並無上開規定之適用，
    是系爭丸縱未有標示警語，亦不違法，自不得以行為後所
    施行之新法律而處罰上訴人於法律施行前之行為甚明。又桃
    園縣政府環境保護局查獲本案丸後，未通知上訴人於7日
    內回收該查獲點之產品，即逕予裁罰，已違反行政院環境保
    護署93年10月20日環署毒字第0930072003號函之規定。原判
    決為不利上訴人之判決，自有判決不適用法規或適用法規不
    當之違法。又本件涉及法律新舊法之適用原則性問題，亦符
    合行政訴訟法第246條第3項之規定云云。
三、經查，本件桃園縣政府環境保護局係於94年9月29日在其轄
    內「豐誠便利商店」，查獲上訴人所經銷販賣之環境衛生用
    藥「丸」，有違反行為時環境用藥管理法第25條第2項規
    定之事實，業經原審審認無誤，自無涉及法律新舊法之適用
    問題。又本件被查獲之「丸」並未標示製造日期，亦無適
    用行政院環境保護署93年10月20日環署毒字第0930072003號
    函所示「如查獲該類商品標示不符，其標示製造（出品）日
    期為（含）90年12月31日以前者，且為已登記之環境用藥業
    者，地方主管機關得通知7天內回收該查獲點之產品，逾期
    不改善者，依違反環境用藥管理法第25條處罰」之餘地。上
    訴人執前述理由任加爭執，指摘原判決違誤，難認所涉及之
    法律見解具有原則上之重要情事。上訴人提起上訴，不合首
    揭規定，不應許可，其上訴自不合法，應予駁回。
四、依行政訴訟法第249條第1項前段、第104條、民事訴訟法第
    95條、第78條，裁定如主文。
中　　華　　民　　國　　96　　年　　7　　 月　　26　　日
                  第四庭審判長法  官　鍾　耀　光
                              法  官  姜　仁　脩
                              法  官　王　德　麟
                              法  官　黃　清　光
                              法  官　吳　慧　娟
以  上  正  本  證  明  與  原  本  無  異
中　　華　　民　　國　　96　　年　　7　　 月　　26　　日
　　　　　　　　　　　　　　　書記官　蘇　金　全
